【裁判字號】    95,易,88
【裁判日期】    950331
【裁判案由】    竊盜
【裁判全文】
臺灣基隆地方法院刑事判決                95年度易字第88號
公  訴  人  臺灣基隆地方法院檢察署檢察官
被      告  丁○○
上列被告因竊盜案件，經檢察官提起公訴（95年度偵字第580 號
），被告並為有罪陳述，本院合議庭乃裁定由受命法官獨任以簡
式審判程序進行審理，並判決如下：
    主  文
丁○○結夥三人以上，攜帶兇器竊盜，處有期徒刑拾月。緩刑肆
年。
扣案之美工刀支、破壞剪壹把及手套雙均沒收。
    事  實
一、丁○○意圖為自己不法之所有，並與丙○○、戊○○2 人（
    丙○○、戊○○2 人均由檢察官另案處理）基於犯意之聯絡
    ，於民國95年1 月15日，結夥三人，分工由丁○○攜帶客觀
    上足以對人之生命、身體安全構成危害而可供作兇器使用之
    美工刀1 支；由戊○○攜帶客觀上足以對人之生命、身體安
    全構成危害而可供作兇器使用之美工刀2 支及破壞剪1 把，
    再由丁○○駕駛其不知情胞姐劉英嬌所有，車牌號碼0162-E
    J 號自小客車1 輛，攜帶手套3 雙，共同前往基隆市○○區
    ○○街46號之「泛國工程建設股份有限公司」工地，利用該
    工地無人看守之機會，分持上開美工刀、破壞剪等兇器，分
    別斷取「泛國工程建設股份有限公司」放置在工地現場，重
    量總計50公斤之裸銅線1 批，再合力將之搬運至0162-EJ 號
    自小客車上，以此方式共同竊盜得逞，繼而將之載往基隆市
    七堵區○○路253 巷橋下藏放。嗣丁○○、丙○○、戊○○
    3 人，於95年1 月17日下午5 時30分許，群聚上址橋下剝取
    裸銅絲線之時，適為巡邏員警當場查獲，並扣得丁○○、戊○○所有，供竊取裸銅線用之美工刀3 支、破壞剪1 把及手
    套3 雙，始知上情。
二、案經基隆市警察局第三分局移送臺灣基隆地方法院檢察署檢
    察官偵查起訴。
    理  由
壹、程序事項
    本案被告丁○○所犯者非為死刑、無期徒刑、最輕本刑為三
    年以上有期徒刑之罪或高等法院管轄第一審案件，其於準備
    程序進行中，先就被訴事實為有罪之陳述，經告知其簡式審
    判程序之旨，並聽取公訴人、被告之意見後，本院業已依刑
    事訴訟法第二百七十三條之一第一項規定，裁定由受命法官
    獨任以簡式審判程序進行本案之審理。
貳、實體事項
一、證據能力
    「被告以外之人於審判外之言詞或書面陳述，除法律有規定
    者外，不得作為證據」之規定，於法院以簡式審判程序處刑
    者，不適用之。刑事訴訟法第一百五十九條第二項前段定有
    明文。乃不受傳聞證據法則拘束之例外性規定。準此，本案
    相關證人於審判外之言詞或書面陳述，倘查無不得作為本案
    審判依據之其他情事，復業經本院踐行證據調查之合法程序
    ，就令係屬傳聞（審判外之陳述），核其自猶可據為本案審
    判之證據。合先指明。
二、本案事實之認定
    前揭事實業據被告丁○○於本院審理時坦承不諱，並經證人
    甲○○即「泛國工程建設股份有限公司」工地主任於偵查中
    結證明確，且有贓物認領保管收據1 紙在卷暨美工刀3 支、
    破壞剪1 把及手套3 雙扣案可佐，堪認被告於本院審理時之
    任意性自白與事實相符，可以採信。綜上，本案事證明確，
    被告如本判決所載之竊盜犯行，洵堪認定。
三、論罪科刑
  (一)按刑法三百二十一條第一項第三款之攜帶兇器竊盜罪，係以
    行為人攜帶兇器為其加重要件，此所謂兇器，其種類並無限
    制，凡客觀上足以對人之生命、身體安全構成威脅，具有危
    險性之兇器均屬之，且祇須行竊時攜帶此種具危險性之兇器
    為已足，並不以攜帶之初有行兇之意圖為必要（最高法院79
    年臺上字第5253號判例意旨參照），亦不以將該兇器自他地
    攜往行竊地為必要（最高法院62年臺上字第2489號判例意旨
    參照），是不問該兇器係行為人自行攜往行竊現場，或在竊
    盜現場臨時持以行竊，均應論行為人以攜帶兇器竊盜罪。查
    扣案美工刀3 支、破壞剪1 把，核屬金屬製利刃；倘持之朝
    人體揮戳，對人之生命、身體安全均足以構成威脅，是在客
    觀上，扣案美工刀3 支及破壞剪1 把確實足以供作兇器使用
    ，為保護他人身體免受攻擊，被告丁○○與案外人丙○○、
    戊○○3 人，共同持扣案美工刀3 支及破壞剪1 把竊取裸銅
    線之行為，自應論以刑法第三百二十一條第一項第三款、第
    四款之結夥三人，攜帶兇器加重竊盜罪。被告與案外人丙○○、戊○○3 人，就如本判決事實欄所載之竊盜犯行，皆有
    犯意之聯絡及行為之分擔，均為共同正犯。
  (二)本院審酌被告時值青壯，竟不思正當工作以換取財物，妄想
    以竊盜方式不勞而獲，觀念殊不足取，並亟待矯治；惟考量
    被告犯後坦承、已表悔悟之犯後態度，並衡酌被告竊盜行為
    對被害人財產法益所造成之侵害，兼以被告育有稚齡子女3
    人而急需現錢餬口之犯罪動機、目的，及其犯罪手段、智識
    程度等一切情狀，量處如主文所示之刑。
  (三)被告前未曾受有期徒刑以上刑之宣告，此有臺灣高等法院被
    告前案紀錄表在卷可稽，本次純因一時失慮，致罹刑典，犯
    後復已深表悔悟，兼以育有稚齡子女3 人而急需現錢餬口之
    犯罪動機，經此科刑教訓，信當知所警惕，而無再犯之虞，
    因認所受刑之宣告，以暫不執行為適當，爰併宣告緩刑四年
    ，以勵來茲，用啟自新。
  (四)扣案美工刀3 支、破壞剪1 把及手套3 雙，其中美工刀1 支
    及手套1 雙，為被告所有，供本案犯罪之所用；至其餘美工
    刀2 支、破壞剪1 把及手套2 雙，則為同案共犯即案外人蕭
    玉成所有，且為案外人蕭玉成與被告共犯本案之所用，此均
    據被告敘明無訛，爰依刑法第三十八條第一項第二款規定，
    併為宣告沒收。
據上論斷，應依刑事訴訟法第二百七十三條之一第一項、第二百
九十九條第一項前段，刑法第二十八條、第三百二十一條第一項
第三款、第四款、第七十四條第一款、第三十八條第一項第二款
，判決如主文。
本案經檢察官乙○○到庭執行職務。
中    華    民    國    95    年    3     月    31    日
                刑事第三庭法  官  王慧惠
以上正本證明與原本無異。
對於本件判決如有不服，應於收受送達後10日內，向本院提出上
訴書狀，上訴於臺灣高等法院，並按他造當事人之人數附具繕本
。
中    華    民    國    95    年    3     月    31    日
                          書記官  王一芳
附錄論罪法條：
刑法第321條第1項第3款、第4款
犯竊盜罪而有左列情形之一者，處 6 月以上、 5 年以下有期徒
刑：
一  於夜間侵入住宅或有人居住之建築物、船艦或隱匿其內而犯
    之者。
二  毀越門扇、牆垣或其他安全設備而犯之者。
三  攜帶兇器而犯之者。
四  結夥三人以上而犯之者。
五  乘火災、水災或其他災害之際而犯之者。
六  在車站或埠頭而犯之者。


司法院資訊處製作；財團法人民間司法改革基金會備份。
